ACORDAO-COMPLETO-2364743

ACÓRDÃO DE RELAÇÃO

ACÓRDÃO DE RELAÇÃO 1881/2019 ATA 30/2019 - PLENÁRIO

Acórdão 1881/2019-TCU-Plenário
Trata-se de recurso de revisão interposto por José Edson da Costa Silva em face do Acórdão 2458/2014-TCU-Plenário, por meio do qual esta Corte de Contas julgou irregulares as suas contas, imputando-lhe débito e multa (peça 51) .
Considerando que o recurso de revisão requer o atendimento dos requisitos específicos indicados nos incisos do art. 35 da Lei 8.443/1992, quais sejam, erro de cálculo nas contas, falsidade ou insuficiência de documentos em que se tenha fundamentado a decisão recorrida, e superveniência de documentos novos com eficácia sobre a prova produzida;
Considerando que o recorrente se limitou a invocar hipótese legal compatível com o recurso de revisão, sem, contudo, satisfazê-la materialmente; 
Considerando, in casu, que o documento trazido aos autos não possui o condão de produzir eficácia sobre a irregularidade que ocasionou a condenação imposta pelo Tribunal, vez que a sentença se refere a caso concreto diverso do que é tratado nestes autos e que a condenação do recorrente não se fundamentou na fraude perpetrada, mas na não comprovação da regular aplicação dos recursos federais a ele disponibilizados, haja vista a imprestabilidade dos comprovantes de despesas apresentados a título de prestação de contas;
Considerando que meros argumentos e teses jurídicas representam elementos ordinários que somente justificariam o seu exame em sede de recurso de reconsideração, uma vez que entendimento diverso descaracterizaria a natureza excepcional e revisional do recurso de revisão;
Os Ministros do Tribunal de Contas da União ACORDAM, por unanimidade, com fundamento nos arts. 32, inciso III, e 35 da Lei 8.443/1992, c/c os arts. 15, inciso III, 143, inciso IV, alínea "b", e § 3º, 277, inciso IV, e 288 do Regimento Interno do TCU, de acordo com os pareceres emitidos nos autos, em:
não conhecer do recurso de revisão interposto por José Edson da Costa Silva, por não atender aos requisitos específicos de admissibilidade previstos no Regimento Interno/TCU; e
dar ciência desta decisão ao recorrente e aos órgãos/entidades interessados.
1. Processo TC-Processo 017.917/2011-5 (TOMADA DE CONTAS ESPECIAL) 
	1.1. Apensos: Processo 007.698/2016-0 (Cobrança Executiva) ; Processo 007.699/2016-6 (Cobrança Executiva) ; Processo 007.700/2016-4 (Cobrança Executiva) ; Processo 007.701/2016-0 (Cobrança Executiva) ; Processo 007.702/2016-7 (Cobrança Executiva) .
	1.2. Responsáveis: José Edson da Costa Silva (XXX.809.464-XX) ; João Pedro da Silva (XXX.513.085-XX) ; Marcos Tadeu Silva (XXX.826.864-XX) ; Multi-obras Construtora Ltda (04.756.522/0001-79) ; Prefeitura Municipal de Lagoa de Dentro - PB (09.071.622/0001-85) .
	1.3. Recorrente: José Edson da Costa Silva (XXX.809.464-XX) .
	1.4. Órgão: Prefeitura Municipal de Lagoa de Dentro - PB.
	1.5. Relator: Ministro Vital do Rêgo.
	1.6. Representante do Ministério Público: Subprocurador-Geral Paulo Soares Bugarin.
	1.7. Relator da deliberação recorrida: Ministro Bruno Dantas.
	1.8. Unidade Técnica: Secretaria de Recursos (Serur) .
	1.9. Representação legal: Rodrigo Lima Maia (OAB/PB 14.610) , Alysson Cássio Barbosa da Silva e outros. 
	1.10. Determinações/Recomendações/Orientações: não há.

José Edson da Costa Silva (XXX.809.464-XX); João Pedro da Silva (XXX.513.085-XX); Marcos Tadeu Silva (XXX.826.864-XX); Multi-obras Construtora Ltda (04.756.522/0001-79); Prefeitura Municipal de Lagoa de Dentro - PB (09.071.622/0001-85).

VITAL DO RÊGO

Ministro Bruno Dantas.

Rodrigo Lima Maia (OAB/PB 14.610), Alysson Cássio Barbosa da Silva e outros.

TOMADA DE CONTAS ESPECIAL (TCE)

Secretaria de Recursos (Serur).